【裁判字號】    97,補,349
【裁判日期】    971208
【裁判案由】    履行買賣契約等
【裁判全文】
臺灣基隆地方法院民事裁定               97年度補字第349號
原      告  乙○○
訴訟代理人  陳炎琪律師
被      告  甲○○
上列當事人間請求履行契約事件，本院裁定如下：
    主  文
本件訴訟標的價額核定為新臺幣陸佰貳拾捌萬元。
原告至遲應於前開核定訴訟標的價額之裁定確定後七日內，向本
院補繳第一審裁判費新臺幣陸萬參仟壹佰柒拾貳元。如逾期未補
繳，即以裁定駁回其訴。
    理  由
一、本件原告起訴未據繳納裁判費，亦未載明其訴訟標的價額。
    查原告主張以新臺幣（下同） 6,280,000元向被告購買基隆
    市仁愛市○○○路1樓花台8號攤位（以下簡稱系爭攤位），
    已給付訂金 380,000元，但被告反悔不願出售系爭攤位，故
    先位聲明係請求被告於原告給付新臺幣（下同） 5,900,000
    元時，將系爭攤位交付予原告，備位聲明則請求被告給付原
    告 760,000元，及自起訴狀繕本送達被告翌日起至清償日止
    ，按年息5%計算之利息。按「以一訴主張數項標的者，其價
    額合併計算之。但所主張之數項標的互相競合或應為選擇者
    ，其訴訟標的價額，應依其中價額最高者定之。」，民事訴
    訟法第77條之2第1項定有明文，爰核定本件訴訟標的之價額
    為6,280,000元。
二、按「因財產權而起訴，其訴訟標的之金額或價額在新台幣十
    萬元以下部分，徵收一千元；逾十萬元至一百萬元部分，每
    萬元徵收一百元；逾一百萬元至一千萬元部分，每萬元徵收
    九十元；逾一千萬元至一億元部分，每萬元徵收八十元；逾
    一億元至十億元部分，每萬元徵收七十元；逾十億元部分，
    每萬元徵收六十元；其畸零之數不滿萬元者，以萬元計算。
    」民事訴訟法第77條之13定有明文。又依「臺灣高等法院民
    事訴訟、非訟事件、強制執行費用提高徵收數額標準」規定
    ，訴訟標的之金額或價額逾十萬元部分，加徵原定數額十分
    之一。本件訴訟標的之價額為6,280,000元，故應徵第1審裁
    判費63,172元。
三、當事人對於本院核定訴訟標的價額之裁定，得於10日內抗告
    。故原告至遲應於本院前開核定訴訟標的價額之裁定確定後
    7日內，向本院補繳第一審裁判費 63,172元。如逾期未補繳
    ，即以裁定駁回其訴。
四、依民事訴訟法第77條之1、第249條第 1項但書規定，裁定如
    主文。
中    華    民    國    97    年    12    月    8     日
                  民事庭法  官  陳湘琳
以上正本係照原本作成
如不服本裁定關於核定訴訟標的價額部分，應於送達後10日內向
本院提出抗告狀，並繳納抗告費新臺幣 1,000元；其餘關於命補
繳裁判費部分，不得抗告。
中    華    民    國    97    年    12    月    8     日
                        書記官  張宏賓


司法院資訊處製作；財團法人民間司法改革基金會備份。
